# 原制度下的股权投资差额

提问人：sdtianjh 时间：2011-01-28 15:35:10
老问题：原制度下的股权投资差额，在新准下，合并时计入商誉，这部分可以把它追溯调整掉吗？

回答人：chenyiwei
按照解释 1 号第七条规定，视同取得控制权时即已按照新准则规定的成本法核算。合并报表编制时应按照新准则的口径进行追溯调整，不切实可行的除外。

回答人：chenyiwei
回复 藤椅 sdtianjh 的帖子道理与上面相同。但合并价差不等于新准则下的商誉。例如，导致形成合并价差的交易如果按新准则规定应作为同一控制下合并的，则合并价差就需要调整股东权益；其次，非同一控制下企业合并中，合并价差中包含的可辨认净资产增值部分需分摊到单项可辨认资产和负债，相应对后续折旧和摊销进行调整，而不是直接分 10 年摊销。